# 请教陈版-验资

提问人：alisonli123 时间：2012-06-25 19:38:49
请教陈版，公司债的验资过程中，发现某基金公司作为申购人，通过银行托管账户缴款，但是银行不愿提供函证服务，请问这种情况下，实际操作通常采用什么方式确认？

回答人：chenyiwei
你做的业务是申购资金到位情况审验，还是公司债发行募集资金到达发行企业的银行帐户的验资？不愿意提供函证服务的银行是到资帐户所在的银行，还是担任该基金托管人的银行？不愿函证的原因？你在询证函中要求银行确认的信息具体有哪些？